臺灣臺南地方法院刑事判決　　　　　　　93年度重訴字第25號
公　訴　人　臺灣台南地方法院檢察署檢察官
被　　　告　庚○○
指定辯護人　本院公設辯護人　丙○○
被　　　告　己○○
選任辯護人　陳豐裕律師
上列被告等因違反槍砲彈藥刀械管制條例等案件，經檢察官提起
公訴（93年度偵字第7256號、第8400號、第8401號、第8608號、
第8625號、第9381號、第9441號），本院判決如下：
    主  文
庚○○共同連續未經許可，製造可發射子彈具有殺傷力之改造手
槍，處有期徒刑柒年，併科罰金新台幣拾萬元。罰金如易服勞
役，以罰金總額與陸個月之日數比例折算。扣案如附表一、二所
示之物均沒收。又共同連續未經許可製造子彈，處有期徒刑貳年
，併科罰金新台幣拾萬元。罰金如易服勞役，以銀元佰元即新
台幣玖佰元折算壹日。扣案如附表三所示之物均沒收。又連續幫
助販賣第一級毒品，處有期徒刑柒年陸月。又幫助販賣第二級毒
品，處有期徒刑肆年。應執行有期徒刑貳拾年，罰金拾捌萬元
。罰金如易服勞役，以罰金總額與陸個月之日數比例折算。扣案
如附表一、二、三所示之物均沒收。
庚○○其餘被訴轉讓第一級毒品、轉讓第二級毒品及販賣改造槍
枝部分均無罪。
己○○無罪。
    事  實
一、庚○○透過友人認識戊○○（已判罪處刑）後，得知戊○○
    具有25年以上之車床經驗，乃持玩具手槍槍管（塑膠材質、
    未貫通），要求戊○○以鐵管照樣仿作50支，並予貫通。戊○○乃與庚○○出於共同製造改造手槍之概括犯意聯絡，自
    93 年5月間某日起，未經許可，在戊○○所任職之高雄縣岡
    山鎮○○街195號「新倡發工業有限公司」（以下簡稱新倡
    發公司）工廠內，以公司之車床製造共42支改造手槍槍管。
    並以公司鑽床機先貫通其中3支槍管，依序於93年6月中旬及
    7 月間，在新倡發公司工廠外，交付庚○○。庚○○則分別
    交付戊○○新台幣（以下同）1,000元及大衛杜夫香菸2條做
    為代價。庚○○取得槍管後，在其高雄縣燕巢鄉鳳龍巷14-6
    號住處，以其所有如附表2所示工具，組合戊○○製造之槍
    管及購自模型店之玩具槍槍身等槍枝零組件，連續製造完成
    可供發射子彈具有殺傷力如附表1編號1-3所示之改造手槍共
    3 把。警方於附表1所示之時間、地點，持本院核發之搜索
    票進行搜索，當場起出上開具有殺傷力之改造手槍3把及預
    備貫通充當改造手槍使用之槍管半成品39支，並予扣案。
二、庚○○與乙○○（已判罪處刑）共同基於製造子彈之犯意聯
    絡，於93年8月間某日，在庚○○位於高雄縣燕巢鄉鳳雄村
    鳳龍巷14之6號租處，先向模型槍店購得底火及彈殼後，以
    將底火放入彈殼底部方式，共同製造可供改造手槍使用，具
    有殺傷力之土造子彈4顆。警方於附表3所示之時間、地點，
    持本院核發之搜索票，當場起出如附表3所示之制式子彈、
    土造子彈及預備供改造手彈使用之底火、彈殼等物。
三、庚○○基於幫助之意，於(一)93年6月中旬某日，以電話聯絡
    綽號「慶哥」之不詳姓名成年男子，在臺南市○○路670號
    「台南市立醫院」810號病房內，販賣第一級毒品海洛因新
    台幣（以下同）4,000元及第二級毒品安非他命1,000元予郭
    森堯及梁寶貴。(二)93年7月9日下午2時10分許，郭森堯及梁
    寶貴復至上開病房內，要求庚○○再聯絡「慶哥」之男子欲
    購買第一級毒品海洛因8,000元，庚○○出於幫助販賣第一
    級毒品之概括犯意，再打電話與慶哥聯絡，聯絡完畢，在「
    慶哥」尚未抵達病房前，即為警查獲而未遂。
四、案經臺南縣警察局移送暨臺南縣警察局歸仁分局報請臺灣臺
    南地方法院檢察署檢察官偵查起訴。
    理  由
甲、被告庚○○部分：
  一、有罪部分：
    (一)訊據被告庚○○矢口否認有何改造手槍或子彈及販賣毒品
      犯行，辯稱：
      1.並未改造手槍或子彈，警方所查扣之手槍或子彈，都是
        綽號「慶仔」或「阿歪」之男子給的，扣案的改造工具
        並不能改造手槍使用。槍管是「慶仔」或「阿歪」之男
        子叫我去請戊○○做的，並交待要把槍管烤黑或刻字，
        我不知道為何要這樣做。
      2.我有去模型玩具店買過模型子彈，裝填過紅色的底火，
        我有教過乙○○如何裝填底火，但那只是道具子彈而已
        。
      3.梁寶貴要我幫他們聯絡慶哥，要買海洛因，我幫他們打
        過二次電話，因為慶哥會拿一些毒品給我吃。扣案的毒
        品及分裝袋等，並不是供販賣使用，而是我自己施用的
        云云。
    (二)改造手槍部分：
      1.被告庚○○於偵查中供稱：「戊○○幫我完成3支槍管
        ，幫我貫通，我再組裝」「戊○○起初不知道是要做槍
        管使用，是我後來再訂一批槍管，他才知道」（偵查卷
        B7第124頁以下）。於警訊中亦供稱：「這3支槍管其中
        一支就是我在臺南市立醫院遭警方查獲之改造手槍內槍
        管，另一支是被慶仔拿走，另一支是93年8月12日警方
        起獲之改造手槍內槍管」等語（警卷A2第1頁以下）。
      2.共同被告戊○○於本院供稱：「庚○○是拿一支圓管的
        樣品，約五、六公分長，問我會不會做，我都是在工廠
        內趁無人時製作，材料是我拿工廠較差的鐵做的，用車
        床做一形狀出來，中間再用鑽床鑽孔貫通，我共做3支
        」（本院93年1 1月5日訊問筆錄參照）。於警訊時供稱
        ：「自93年5月初開始替庚○○製作槍管，迄今共製作3
        支成品及39支半成品。」「製作完成之成品槍管交予庚○○，分三次交付，第一次於93年6月中旬，第二、三
        次於7月間，地點均在我工廠外。第一次他拿一千元給
        我，第二、三次他都拿大衛杜夫香菸各一條給我作為代
        價。」「我知道製造槍械是不法的行為」等語（警卷A2
        卷第2頁以下）。偵查中供稱：「我不知道他是要把槍
        管裝在槍枝上，他要我貫通槍管時我才知道，但我還是
        幫他貫通」（偵卷B7卷第127頁以下）。經本院勘驗警
        訊及偵訊錄音帶結果，被告於接受警方針對是否知情為
        庚○○製造槍管一事訊問時，初回答：「我剛開始真的
        不知道」等語，後經警方詰問結果，始回答：「我開始
        真的不知道，後來知道了」等語。於偵查中接受檢察官
        訊問時亦供稱：「因為他叫我車管，後來叫我貫通時，
        我才知道」等語，有本院94年4月21日勘驗筆錄在卷可
        稽（本院卷一第259頁以下參照）。
      3.警方監聽庚○○與戊○○之電話結果：
        (1)戊○○於93年7月8日下午4時25分打電話予庚○○，
          庚○○催促完工，戊○○告以少一塊後面的零件，鄭
          永仁答應拿來，並要求在槍枝撞針位置預留高度5ML
          （應為5MM之誤）的空間等語。
        (2)庚○○於93年7月8日下午8時20分打電話予戊○○，
          告以將拿來槍枝下面的座過來，戊○○稱聽不懂，鄭
          永仁稱等一下就過來等語。
        (3)庚○○於93年7月9日中午12時55分打電話予戊○○，
          要求將槍管烤成黑色，並在槍身刻上編碼，戊○○告
          以員工去遊覽等語。
        (4)戊○○於93年7月19日下午2時11分打電話予庚○○，
          庚○○要求無論長短都要從外面量進去19公分（應為
          槍管口徑19MM之誤），並答應晚一點再拿錢過來，並
          稱許戊○○上一次的槍管做的很好等語。
        (5)庚○○於93年7月19日下午7時31分打電話予戊○○，
          要求先拿短的一支槍管，戊○○同意先行處理等語。
          以上有臺南縣警察局刑警隊經濟組摘要譯文表一份在
          卷可稽（警卷A2，第16-5頁以下）。
        (6)依上開監聽結果，庚○○要求戊○○預留撞針高度之
          空間、烤黑槍管，雙方通話均以暗語如「染頭髮（烤
          黑）」、「針（撞針）」、「竹篙（槍枝）」、「晾
          衣服務（槍管）」、「尤魚、尤魚鬚」聯絡。
      4.另共同被告乙○○於警訊、偵查及本院審理時亦供稱：
        「我曾經去戊○○那裡，回來後我問他，他才說是槍的
        槍管及滑套。」「我跟庚○○在一起的時候，有看到組
        裝槍枝的工具，有螺絲起子、剪刀之類的東西。有看過
        庚○○改造手槍四、五支。是組裝起來的，槍管和滑套
        都是請戊○○幫他做的，彈簧是他自己買來的」等語（
        南縣警刑字第0930010285號警卷第5-4頁以下、93年度
        偵字第8608號偵卷第7頁以下、本院94年3月15日審理筆
        錄參照）。
      5.秘密壬○○1於本院亦證稱：「我知道他們是分工做的
        ，一個叫旺仔的（按指乙○○）是裝填底火，庚○○負
        責組裝，槍管的部分，他叫一個師父叫財哥（按指戊○○），還有一個是製造燒鋼鐵，那個人的綽號我想不起
        來」等語（本院94年6月28日審理筆錄參照）
      6.此外，並有如附表1所示之改造手槍及槍管半成品扣案
        足資佐證。扣案之改造手槍，經送鑑定結果，均可發射
        子彈，具有殺傷力等情，有內政部警政署刑事警察局93
        年7月23日刑鑑字第0930145320號及93年9月10日刑鑑字
        第0930173175號槍彈鑑定書二份在卷可稽（偵查卷B3卷
        第52頁以下及B7卷第97 頁以下）。足認被告庚○○與
        戊○○共同製造可發射子彈具有殺傷力之改造手槍，事
        證明確，應予依法論科。
      7.起訴書認被告庚○○與戊○○及綽號「慶仔」之人，共
        同製造改造手槍，乃據被告庚○○所供。被告庚○○於
        警訊中供稱：「在台南市立醫院查獲之槍枝是一人之綽
        號慶仔者，於93年7月8日晚上8時許拿來給我，還稱無
        法拉滑套，要我試拉看看，能否組合」等語（警卷A1
        卷第2頁）。「在丁○○住處及我住處所查獲之槍彈是
        我二、三個月前在高雄縣田寮鄉向綽號阿歪之男子借來
        防身」（警卷A2卷第1-10頁）。共同被告庚○○所為上
        開供詞，均係在警方查獲被告戊○○之前，故庚○○否
        認有製造槍枝，並推稱所查獲之槍枝均不是綽號「慶仔
        」就是「阿歪」之人所寄放，乃可想見。惟俟警方於93
        年8月12日查獲戊○○之後，庚○○乃改稱：「該三支
        槍管其中一支就是我在台南市立醫院遭警方查獲之改造
        手槍內的槍管，另一支是被慶仔拿走，另一支是93年8
        月12日警方起獲之改造手槍內槍管」等語（警卷A2卷第
        1-11頁）。斯時，庚○○已坦承所查獲之兩支改造手槍
        內槍管，均係伊要求戊○○所製造，至於另一支槍管去
        處，因第三把槍尚未查獲，故仍推稱由慶仔取走。迄93
        年8月14日，警方復自丁○○所駕自小客車內取出改造
        手槍一支，亦坦承該把改造手槍為伊自家中取出藏放於
        丁○○車內者。對於此把槍之來源，則辯稱是阿歪或慶
        仔所有，並稱自93年初開始幫阿歪或慶仔改造槍枝，改
        造完成之槍枝約有5、6支，均交給阿歪或慶仔。戊○○
        供稱完成之3支槍管及半成品39支，是我與阿歪或慶仔
        拿樣本給戊○○製造的。我沒有告訴戊○○我委託他製
        造之槍管是用來改造手槍，應是阿歪或慶仔講的云云（
        警卷A2卷第1-11、1-12、1-17頁）。庚○○上開供詞倘
        可採信，被告戊○○理應見過所謂「阿歪」或「慶仔」
        之人，惟被告戊○○於本院審理時則堅稱：「是庚○○
        請人家載他來的，我只認識庚○○，其他的人不認識。
        其他的人也沒有跟我接觸過，都是庚○○跟我接觸的」
        等語（本院94年9月6日審理筆錄參照）。再者，庚○○
        既幫阿歪或慶仔改造槍枝5、6把，理論上應有電話上之
        聯繫，惟警方監聽甚久，並無所謂「阿歪」或「慶仔」
        之人曾與戊○○聯絡。被告庚○○上開辯詞，顯非可採
        。起訴書認被告戊○○與庚○○及「慶仔」之人共同製
        造槍枝，亦非可採。
    (三)製造子彈部分：
      1.被告庚○○於警訊中坦承：「警方所查獲空彈殼半成品
        128粒、鉛彈頭半成品11個、底火97.40公克、黑色火藥
        25.50公克是我要自行填充子彈所用，我製造子彈來把
        玩」等語（南縣警刑字第0930010285號警卷第1-8頁以
        下參照）。
      2.共同被告乙○○於警訊、偵查及本院供稱：「庚○○做
        一次給我看，他把紅色的東西裝進去彈殼後面，再用手
        把後面的底座旋轉進去就完成了。我做一天，做了三、
        四個，在燕巢那裡做。子彈的彈殼是我載他去臺南市的
        模型槍店買的」（南縣警刑字第0930010285號警卷第
        5-4頁以下、93年度偵字第8608號偵卷第7頁以下、本院
        94年3月15日審理筆錄參照）。
      3.此外，並有如附表3所示之子彈半成品、底火及鉛彈頭
        半成品等扣案足證。另警方於93年8月14日凌晨1時30分
        許，在臺南市○○○街23號前，在丁○○所駕車內，起
        出槍枝管制編號0000000000仿BERETA改造手槍一把及土
        造子彈4顆。該4顆子彈與乙○○自白數量相符，查獲時
        間與乙○○所供製造子彈之時間亦相符，除此4顆子彈
        外，亦再無查獲其餘之土造子彈。顯見此4顆土造子彈
        應係被告乙○○所製造之子彈無訛。此4顆扣案之土造
        子彈經送鑑定結果，認均具殺傷力，亦有上開內政部警
        政署刑事警察局93年9月10日刑鑑字第0930173175號槍
        彈鑑定書一份在卷可稽（93年度偵字第8400號卷第97頁
        以下）。
      4.此外，扣案之黑色火藥經送鑑定結果，檢出硝化甘油及
        硝化纖維等成分，認係雙基發射火藥。上開硝化甘油及
        硝化纖維等成分，屬制式雙基發射藥，常用於制式槍枝
        、火砲之發射藥等情，有內政部警政署刑事警察局93年
        10月21日刑鑑字第0930185937號鑑驗通知書影本一份在
        卷可稽。事證明確，被告庚○○與乙○○共同製造子彈
        犯行亦堪認定。
   (四)幫助販賣毒品部分：
     1.被告庚○○於本院供承：「郭森堯、梁寶貴於93年7月9
       日到市立醫院來，拜託我打電話給慶哥，要買海洛因，
       我有幫他們打，因為慶哥會拿一些毒品給我吃，我總共
       打過二次電話，第一次也是在醫院裡」等語（本院94年9
       月29日審理筆錄參照）。
     2.證人梁寶貴於偵查中證稱：「今年六月中旬時，我打電
       話給庚○○請他向慶哥調毒品，那次慶哥有親自到810號
       病房拿毒品海洛因及安非他命給我，那次我出資2000元
       ，郭森堯出資3000元，但郭堯未進入病房，我將錢交給
       慶哥。7月8日我以手機撥打庚○○手機問他有無毒品海
       洛因或安非他命可賣我，他說他手上沒有貨，我就請他
       向他朋友慶哥調貨，之後我與郭森堯約好7月9日至市立
       醫院810號病房買毒品，我出資5000，郭森堯出資3000
       。當日進入病房後，庚○○就打電話向慶哥調毒品，我
       們留下來等貨」等語（93年度偵字第7256號偵卷第46頁
       以下參照）。
     3.證人郭森堯於偵查中亦證稱：「第一次我出3000元並在
       外面等，他（指梁寶貴）出來就拿毒品給我。7月9日我
       有聽到庚○○跟梁寶貴說還未聯絡上提供毒品的人，我
       們就在醫院等，之後警察就來了」等語（93年度偵字第
       7256號偵卷第33頁、第46頁以下參照）。
     4.秘密壬○○1於本院亦證稱：「第一次是在93年6月份，
       梁寶貴出3000元，郭森堯出2000元，合買4000元海洛因
       及1000元的安非他命，毒品是慶哥拿來的，梁寶貴他們
       直接把錢拿給慶哥。93年7月9日郭森堯與梁寶貴到市立
       醫院要庚○○聯絡慶哥買毒品，當天郭森堯出3000元，
       梁寶貴出5000元，要買海洛因。如果他們買多的話，慶
       哥會拿一點毒品給庚○○」等語（本院94年6月28日審理
       筆錄參照）。
     5.綜上證據，梁寶貴、郭森堯於93年6月中旬及93年7月9日
       實際上係透過庚○○居中聯絡，向綽號慶哥之人購買毒
       品，庚○○因居中介紹買賣，而可獲得些許毒品施用。
       毒品買賣交貨、收錢均由慶哥與梁寶貴等人直接完成，
       並未經由庚○○。故庚○○尚未與慶哥之人有共同販賣
       毒品之犯行，惟其明知梁寶貴等人欲購買毒品，居中介
       紹慶哥之人販賣毒品予梁寶貴等人，顯有幫助慶哥販賣
       毒品之意思及行為。庚○○上開自白與事實相符，應可
       採信。起訴書認被告庚○○與慶哥共同販賣毒品，尚有
       未合。
  二、法律適用：
    (一)新舊法比較：按被告庚○○製造改造手槍之行為後，槍砲
      彈藥刀械管制條例業於94年1月26日修正公布，並於同年1
      月28日生效，修正後該條例第8條第1項規定為「未經許可
      ，製造、販賣或運輸鋼筆槍、瓦斯槍、麻醉槍、獵槍、空
      氣槍或第4條第1項第1款所定其他可發射金屬或子彈具有
      殺傷力之各式槍砲者，處無期徒刑或5年以上有期徒刑，
      併科新臺幣1千萬元以下罰金」，並刪除原條例第11條之
      規定。比較修正前第11條第1項規定「未經許可，製造、
      販賣或運輸第4條第1項第1款所稱其他可發射金屬或子彈
      具有殺傷力之各式槍砲者，處5年以上有期徒刑，併科新
      臺幣1千萬元以下罰金」，以修正前之槍砲彈藥刀械管制
      條例第11條第1項之規定，有利於被告，依刑法第2條第1
      項但書規定，自應適用舊法之規定。
    (二)核被告庚○○未經許可製造可發射子彈具有殺傷力之改造
      手槍，所為係犯修正前槍砲彈藥刀械管制條例第11條第1
      項之罪。槍砲彈藥刀械管制條例第11條第3項所稱「意圖
      供自己或他人犯罪之用」而犯前項之罪，係指意圖供自己
      或他人犯未經許可製造、販賣或運輸以外之其他罪行之用
      ，而為製造、販賣或運輸行為之意，至若其所規定製造、
      販賣、運輸行為之本身，應不在意圖供自己或他人犯罪之
      用之列（最高法院77年台上字第5721號判例參照）。起訴
      書認被告庚○○製造改造手槍，除犯同條例第11條第1項
      之罪外，另犯同條第3項之意圖供自己犯罪之用，而製造
      改造手槍罪云云，尚有未合。惟此一部分與前開製造改造
      手槍罪之間，起訴書雖未具體載明兩罪之關係，惟從起訴
      書之犯罪事實觀之，應指兩罪間具有法條競合之裁判上一
      罪關係，爰不另為此一部分無罪之諭知。
    (三)另其未經許可製造子彈，所為則係犯槍砲彈藥刀械管制條
      例第12條第1項之罪。
    (四)又其幫助販賣第一級毒品及第二級毒品，所為則係犯毒品
      危害防制條例第4條第1項及同條第2項之販賣第一級毒品
      及第二級毒品之幫助犯。
    (五)被告庚○○所犯上開製造改造手槍、製造子彈及幫助販賣
      第一級毒品、幫助販賣第二級毒品等罪，犯意各別，行為
      互殊，應分論併罰。
    (六)被告庚○○持有改造手槍之低度行為，為製造之高度行為
      所吸收，不另論罪。又其持有改造子彈，乃因製造後持有
      。其另持有制式子彈，與持有改造子彈，時間緊接，所犯
      罪名相同，顯係出於概括之犯意為之，為連續犯，爰依刑
      法第五十六條之規定以一罪論。故其連續持有子彈，均為
      製造子彈之低度行為，均不另論罪。起訴書認被告庚○○
      此一部分另構成犯罪，惟持有子彈之低度行為已為製造子
      彈之高度行為所吸收，故不另為無罪之諭知。
    (七)被告庚○○先後多次製造改造手槍、子彈及幫助販賣第一
      級毒品犯行，時間緊接，罪名與犯罪構成要件相同，顯係
      基於概括犯意為之，應依連續犯之規定論以一罪（幫助第
      一級毒品部分，以既遂一罪論），並依法加重其刑。
    (八)被告庚○○幫助販賣第一級毒品、第二級毒品，係幫助犯
      ，應依幫助犯之例，減輕其刑，幫助販賣第一級毒品罪部
      分，並先加後減之。
    (九)被告庚○○與戊○○就製造改造手槍部分之犯行；被告庚○○與乙○○間就製造子彈部分之犯行，有犯意之聯絡，
      行為之分擔，均為共同正犯。
    (十)爰審酌被告庚○○犯罪之動機、目的、手段，犯罪時所受
      之刺激及其品性、生活狀況、智識程度、犯罪所生之損害
      ，及犯罪後態度等一切情狀，量處如主文所示之刑，並就
      罰金部分諭知易服勞役之折算標準，並定其應執行之刑。
    (十一)如附表1-3所示之物，均應依法宣告沒收（沒收依據詳附表
      所示）。
  三、無罪部分
    (一)公訴意旨略以：
      1.庚○○與己○○共同基於販賣槍枝之犯意聯絡，由己○○於93年7月間某日，持改造手槍由高雄縣運輸至屏東
        縣里港鄉之真實姓名年籍均不詳之綽號「麥根」處，兜
        售販賣改造手槍，並得款20萬元後交予庚○○共同花用
        。庚○○另與綽號「咖啡」之人共同基於販賣槍枝之犯
        意聯絡，於93年6月間欲向A1（真實姓名年籍詳卷）兜
        售疑似衝鋒槍之槍枝要求40萬元，惟因A1未答應而不遂
        。因認被告庚○○涉犯修正前槍砲彈藥刀械管制條例第
        11 條第1項販賣改造槍枝罪嫌。
      2.庚○○另於93年8月8日上午10時許，與丁○○共同持上
        開仿GLOC K廠之改造手槍及子彈，由丁○○載同運輸至
        甲○○位於臺南縣安定鄉蘇厝村蘇厝320號住處寄放。
        庚○○另與丁○○基於共同持有槍彈之犯意聯絡，持有
        上開槍枝管制編號為0000000000號之仿BERETA廠改造手
        槍及土造子彈，於93年8月12日，由丁○○駕駛車號
        VU-3256號自小客車（原車號為WS─3169號，由丁○○
        自行拆換車牌）附載庚○○，將上開仿BERETA廠改造手
        槍置於上開車輛座椅下方，至位於臺南市之不知情之黃
        慕容律師處討論案情，二人再持有上開槍彈欲返回高雄
        縣。因認被告庚○○涉犯修正前槍砲彈藥刀械管制條例
        第11條第1項運輸改造槍枝罪嫌。
      3.庚○○於93年7月19日在臺南市立醫院810號病房內，以
        摻有第一級毒品海洛因及第二級毒品安非他命之香菸，
        轉讓予前來購買毒品之梁寶貴及郭森堯施用。因認被告
        庚○○涉犯毒品危害防制條例第8條第1項、第8條第2項
        轉讓第一級毒品、第二級毒品罪嫌。
   (二)販賣改造手槍部分：
     1.按槍砲彈藥刀械管制條例第11條第1項販賣改造槍枝罪，
       以販賣本條例第4條第1項第1款所稱其他可發射金屬或子
       彈具有殺傷力之各式槍砲為構成要件。依此規定，如係
       販賣改造槍枝，須該槍枝具有殺傷力，始克相當。因之
       ，被告庚○○所販賣之改造手槍或所謂疑似衝鋒槍是否
       具有殺傷力，與被告是否構成上開罪名至關重要。
     2.秘密證人A1於偵查中固曾證稱：「93年6月中旬，庚○○
       從車內改裝過之置物箱取出一把烏茲衝鋒槍，炫耀是他
       製造之成品，並請我代尋買主，要以40萬之代價販售該
       槍，但我未答應」（93年度他字第907號偵卷第26頁背面
       以下參照）。於本院亦證稱：「庚○○曾經委託我去賣
       改造手槍，每把賣五、六萬元，因販賣槍枝是犯法的，
       所以我並未幫他賣出槍過。大胖志（指己○○）自己曾
       經帶一把槍到中部賣20萬元，20萬都是大胖志拿去，庚○○沒有拿到錢」等語（本院94年6月28日審理筆錄參照
       ）。
     3.共同被告乙○○於本院亦證稱：「庚○○改的槍枝有賣
       給里港那方面，後來己○○到關廟庚○○家的時候，我
       有看到他們在分錢，我問庚○○他才說的，他說賣了20
       萬元，我還有看到現金，應該是己○○拿5萬元，其他的
       是誰的我不知道」等語（本院94年3月15日審理筆錄參照
       ）。
     4.警方監聽庚○○電話結果，己○○於93年7月16日上午9
       時52分曾撥庚○○電話，因庚○○正在睡覺，由乙○○
       代接，電話中己○○稱：「你叫他起來，那支我幫他出
       價出到20（指20萬）。」乙○○答：「有出嗎？」己○○稱：「有啊，出價出到20。」」乙○○答：「錢拿到
       了嗎？」己○○稱：「拿到了」等語，有有臺南縣警察
       局刑警隊經濟組摘要譯文表一份在卷可稽（警卷A2，第
       16-12頁以下）。
    「5.姑不論秘密證人A1與共同被告乙○○就上開己○○販賣
       改造手槍之地點、庚○○有無分到錢等供詞迥異，縱對
       照監聽譯文及共同被告己○○於本院供承確曾攜帶槍枝
       前往里港向「麥根」借錢，認己○○確曾將庚○○所製
       造之改造手槍以20萬元之代價販賣予「麥根」，惟究竟
       己○○所販賣予「麥根」之改造手槍，是否具有殺傷力
       ，因未扣得該把手槍，無從鑑定是否具有殺傷力，尚難
       遽行認定被告庚○○涉犯販賣具有殺傷力之改造手槍。
       更何況有關庚○○委託秘密證人A1販賣疑似衝鋒槍部份
       犯行，亦僅有秘密證人A1於偵查中之指述，且秘密證人
       A1 於偵查中之證詞，與其嗣於本院所做證詞亦不吻合。
       且本案亦從無疑似衝鋒槍扣案，尚難僅憑秘密證人A1一
       人具有瑕疵之證詞，據為不利於被告庚○○之認定依據
       。自應為被告庚○○販賣改造手槍部分無罪之諭知。
    (三)運輸改造手槍部分：
      1.按所謂「運輸」，係本於運輸意思而搬運輸送而言，故
        運輸應係指單純運輸，並無他項目的者。若以其他目的
        而從事於搬運之行為，應成立該目的之罪（如以販賣之
        目的而運輸，應成立販賣之罪）（最高法院24年上字第
        1673號判例、24年7月刑庭總會決議事項38、92年度台
        上字第1184號判決參照）。
      2.查被告庚○○被訴「運輸」改造手槍至甲○○住處寄放
        ，並置放改造手槍及子彈於丁○○所駕駛之自小客車座
        椅下方，運輸至黃慕容律師處討論案情。起訴書除認定
        被告庚○○具有運輸改造手槍之行為外，另亦同時認定
        被告庚○○係寄藏改造手槍於甲○○住處，或持有改造
        手槍。顯見起訴書亦認被告庚○○此兩次行為之目的，
        一是寄藏，另一是單純持有。再依據被告庚○○於警訊
        時供稱：「因我不放心丁○○，所以將改造完成之槍枝
        另暫寄在甲○○家」（警卷A4第25頁）。共同被告丁○○供稱：「93年8月初，因庚○○要寄放一把槍給甲○○，故我載庚○○一同去甲○○家」（93年度偵字第
        8400號偵查卷第37頁參照）。依上開被告庚○○及丁○○所供，庚○○將槍攜至甲○○住處，係為寄藏之目的
        而運送，並非單純運輸之目的而運送。另庚○○藏槍於
        丁○○車內，目的係前往黃慕容律師處討論案情，並非
        運輸至黃慕容律師事務所，其目的僅為單純持有，並無
        運輸之意圖。公訴人認被告庚○○涉犯運輸改造手槍罪
        ，與法未合，自應為被告庚○○此一部分無罪之諭知。
    (四)轉讓毒品部分：公訴人認被告庚○○有轉讓毒品犯行，無
      非係以證人梁寶貴之指述為其主要之認定依據。惟查，訊
      據被告庚○○堅決否認有何轉讓毒品之犯行。另證人梁寶
      貴於警訊中供稱：「我去醫院向庚○○要安非他命二次，
      第一次是上星期六，第二次為93年7月9日，但還未吸食就
      被警方查獲。上星期六我至病房時庚○○將安非他命及玻
      璃球拿給我自己燒烤吸食。我向庚○○拿安非他命吸食，
      庚○○沒有向我拿錢，但以後如果有需要可以向他購買」
      等語（警卷A1第23頁參照）。於偵查中復供稱：「93年7
      月9日進入病房後，庚○○有將海洛因摻在香菸內請我和
      郭森堯施用」等語（93年度偵字第7256號卷第46頁參照）
      。證人梁寶貴於警訊、偵查中之證詞顯然不同，具有瑕疵
      ，且亦未供及有起訴書所記載之「以摻有第一級毒品海洛
      因及第二級毒品安非他命之香菸」轉讓予梁寶貴、郭森堯
      施用乙節。此外，秘密證人A1於本院復供稱：「93年7月8
      日當天，庚○○有點一根摻有海洛因的香菸給梁寶貴，沒
      有給郭森堯吸食，菸裡面只有海洛因，沒有安非他命。郭
      森堯本身是拿針筒注射的，他認為用抽的沒有力道」等語
      （本院94年6月28日審理筆錄參照）。秘密證人A1於本院
      之證詞與證人梁寶貴於偵查中之證詞，亦不相同。更何況
      ，也在現場之郭森堯於警訊、偵查中亦從未提及庚○○轉
      讓毒品乙節。自不得單以梁寶貴有瑕疵之證詞，據為被告
      不利之認定依據。此外，復無其他證據足資證明被告庚○○有轉讓毒品犯行，自應為被告庚○○此一部分無罪之諭
      知。
乙、己○○部分：
  一、公訴意旨略以：
    (一)庚○○與己○○共同基於販賣槍枝之犯意聯絡，由己○○
      於93 年7月間某日，持改造手槍由高雄縣運輸至屏東縣里
      港鄉之真實姓名年籍均不詳之綽號「麥根」處，兜售販賣
      改造手槍，並得款20萬元後交予庚○○共同花用。因認被
      告己○○涉犯修正前槍砲彈藥刀械管制條例第11條第1項
      販賣改造槍枝罪嫌。
    (二)己○○於93年7月16日下午，明知真實姓名年籍不詳之綽
      號「清源」之男子欲拿取第二級毒品安非他命，仍受庚○○之指示，載同「清源」至真實姓名年籍不詳之綽號「老
      三」處拿價值二千元之第二級毒品安非他命後，再將上開
      毒品載同「清源」自「老三」處運輸回其住處。
  二、查被告己○○堅決否認有何販賣槍枝之犯行，辯稱係拿槍
      前往麥根處做抵押，向麥根欲借款20萬元，但沒有借到。
      在電話中向乙○○說有拿到20萬元，是騙庚○○的，希望
      讓庚○○高興云云。本案並未查扣所販賣之槍枝，無從證
      明是否具有殺傷力等情，已如上述，尚不得以販賣槍枝罪
      相繩。
  三、此外，被告己○○雖明知係載「清源」去向「老三」購買
      安非他命，惟被告己○○並不認識「老三」之人，其載清
      源去向「老三」者購買安非他命，純係承共同被告庚○○
      要求前往，有臺南縣警察局刑警隊經濟組摘要譯文表一份
      在卷可稽（警卷A2，第16-1 12頁），足見己○○並無幫
      助「老三」者販賣安非他命之意。此外，「清源」與「老
      三」者交易安非他命，並無證據證明安非他命是「老三」
      先交給己○○後，再由己○○交給「清源」，被告己○○
      則供稱：「我只載他去7-11那裡，我不知道清源有無拿到
      安非他命，我也沒有向清源拿錢」等語（本院94年9月29
      日審理筆錄參照）。固然被告庚○○於電話中提及：「清
      源仔會拿二千給你」等語，惟實際上究竟如何，亦無證據
      證明，亦不能認定被告己○○與庚○○有何共同販賣毒品
      之行為。此外，被告己○○既僅係受庚○○之指示載清源
      前往購買安非他命，並無單純為他人運輸毒品之意思，亦
      不能以運輸毒品罪相繩。
丙、適用法條：
  一、刑事訴訟法第299條第1項前段、第301條第1項。
  二、修正前槍砲彈藥刀械管制條例第11條第1項、現行槍砲彈
      藥刀械管制條例第12條第1項。
  三、毒品危害防制條例第4條第1項、第2項。
  四、刑法第2條第1項但書、第11條前段、第28條、第56條、第
      51條第5款、第30條、第42條第2項、第3項、第38條第1項
      第1、2款。
  四、現行法規所定貨幣單位折算新臺幣條例第2條。
本案經檢察官辛○○到庭執行職務。
中　　華　　民　　國　　94　　年　　10　　月　　13 　  日
　　　　　　　　　刑事第七庭    審判長法　官　林英志
                                      法  官
                                      法  官
以上正本證明與原本無異。
如不服本判決，應於判決送達後10日內，向本院提出上訴狀。
　　　　　　　　　　　　　　　　書記官　黃雅雲
中　　華　　民　　國　　94　　年　　10　　月　　13 　  日
附錄本案論罪科刑法條全文：
修正前槍砲彈藥刀械管制條例第11條第1項：
未經許可，製造、販賣或運輸第四條第一項第一款所稱其他可發
射金屬或子彈具有殺傷力之各式槍砲者，處五年以上有期徒刑，
併科新台幣一千萬元以下罰金。
槍砲彈藥刀械管制條例第12條
  未經許可，製造、販賣或運輸子彈者，處1年以上7年以下有期
  徒刑，併科新台幣500萬元以下罰金。
  未經許可，轉讓、出租或出借子彈者，處6月以上5年以下有期
  徒刑，併科新台幣300萬元以下罰金。
  意圖供自己或他人犯罪之用，而犯前二項之罪者，處3年以上
  10年以下有期徒刑，併科新台幣700萬元以下罰金。
  未經許可，持有、寄藏或意圖販賣而陳列子彈者，處5年以下
  有期徒刑，併科新台幣300萬元以下罰金。
  第一項至第三項之未遂犯罰之。
毒品危害防制條例第4條第1項、第2項：
製造、運輸、販賣第一級毒品者，處死刑或無期徒刑；處無期徒
刑者，得併科新臺幣一千萬元以下罰金。
製造、運輸、販賣第二級毒品者，處無期徒刑或七年以上有期徒
刑，得併科新臺幣七百萬元以下罰金。
附表1（改造手槍部分）：
┌──┬──────────┬─────┬──┬──────┬───────────┬─────┐
│編號│品                名│槍枝編號  │數量│起出時間    │起出地點              │沒收依據  │
├──┼──────────┼─────┼──┼──────┼───────────┼─────┤
│1   │改造手槍（仿BERTTA廠│0000000000│1支 │93年7月9日  │臺南市○○路670號「台 │刑法第38條│
│    │Ｍ9型製造）         │          │    │下午2時30分 │南市立醫院」810號病房 │第1項第1款│
├──┼──────────┼─────┼──┼──────┼───────────┼─────┤
│2   │改造手槍（仿BERTTA廠│0000000000│1支 │93年8月14日 │臺南市○○○街23號前許 │刑法第38條│
│    │Ｍ9型製造）         │          │    │凌晨1時30分 │岳亭VU-3256號車內     │第1項第1款│
├──┼──────────┼─────┼──┼──────┼───────────┼─────┤
│3   │改造手槍（仿GLOCK26 │0000000000│1支 │93年8月12日 │高雄縣燕巢鄉鳳雄村鳳龍│刑法第38條│
│    │型製造）            │          │    │下午2時55分 │巷17-9號丁○○住處    │第1項第1款│
├──┼──────────┼─────┼──┼──────┼───────────┼─────┤
│4   │槍管半成品          │          │39支│93年8月12日 │高雄縣岡山鎮○○路60巷│刑法第38條│
│    │                    │          │    │下午5時13分 │27弄59號戊○○住處    │第1項第2款│
└──┴──────────┴─────┴──┴──────┴───────────┴─────┘
附表2（改造手槍工具部分）：
┌──┬──────┬───────────┬────────┬─────┬─────┐
│編號│查獲時間    │查獲地點              │沒收物          │數量      │沒收依據  │
├──┼──────┼───────────┼────────┼─────┼─────┤
│1   │93年7月9日  │臺南市○○路670號「台 │銼刀            │2把       │刑法第38條│
│    │下午2時30分 │南市立醫院」810號病房 │                │          │第1項第2款│
├──┼──────┼───────────┼────────┼─────┼─────┤
│2   │93年8月12日 │高雄縣燕巢鄉鳳雄村鳳雄│彈簧          │58條      │同上      │
│    │下午3時10分 │巷14-6號（庚○○租處）├────────┼─────┤          │
│    │            │                      │大電鑽        │1支       │          │
│    │            │                      ├────────┼─────┤          │
│    │            │                      │研磨拋光機    │1台       │          │
│    │            │                      ├────────┼─────┤          │
│    │            │                      │洛鐵          │1支       │          │
│    │            │                      ├────────┼─────┤          │
│    │            │                      │高溫噴火槍    │1支       │          │
│    │            │                      │（含瓦斯1罐）   │          │          │
│    │            │                      ├────────┼─────┤          │
│    │            │                      │大小鑽頭      │23支      │          │
│    │            │                      ├────────┼─────┤          │
│    │            │                      │研磨拋光石    │8支       │          │
│    │            │                      ├────────┼─────┤          │
│    │            │                      │改造槍械小零件│117.7公克 │          │
│    │            │                      ├────────┼─────┤          │
│    │            │                      │改造槍械小工具│40支      │          │
│    │            │                      ├────────┼─────┤          │
│    │            │                      │螺絲起子      │4支       │          │
│    │            │                      ├────────┼─────┤          │
│    │            │                      │大小鈑手      │10支      │          │
│    │            │                      ├────────┼─────┤          │
│    │            │                      │四腳螺絲固定器│1支       │          │
│    │            │                      ├────────┼─────┤          │
│    │            │                      │鉗子          │2支       │          │
│    │            │                      ├────────┼─────┤          │
│    │            │                      │砂紙          │1張       │          │
│    │            │                      ├────────┼─────┤          │
│    │            │                      │美工刀        │1支       │          │
│    │            │                      ├────────┼─────┤          │
│    │            │                      │小夾子        │1支       │          │
│    │            │                      ├────────┼─────┤          │
│    │            │                      │鋸子          │1支       │          │
│    │            │                      ├────────┼─────┤          │
│    │            │                      │銼刀          │1支       │          │
│    │            │                      ├────────┼─────┤          │
│    │            │                      │改造槍械工具  │1批       │          │
└──┴──────┴───────────┴────────┴─────┴─────┘
附表3（子彈部分）：
┌──┬──────┬───────────┬──────┬────┬─────┐
│編號│查獲時間    │查獲地點              │沒收物      │  數量  │沒收依據  │
├──┼──────┼───────────┼──────┼────┼─────┤
│1   │93年8月12日 │高雄縣燕巢鄉鳳雄村鳳雄│制式子彈    │  5發   │刑法第38條│
│    │下午2時55分 │巷17-9號（丁○○租處）│            │        │第1項第1款│
├──┼──────┼───────────┼──────┼────┼─────┤
│2   │93年8月12日 │高雄縣燕巢鄉鳳雄村鳳雄│制式子彈  │  1發   │同上      │
│    │下午3時10分 │巷14-6號（庚○○租處）├──────┼────┼─────┤
│    │            │                      │彈殼半成品│  128粒 │刑法第38條│
│    │            │                      │            │        │第1項第2款│
│    │            │                      ├──────┼────┼─────┤
│    │            │                      │鉛彈頭半成│  11顆  │刑法第38條│
│    │            │                      │            │        │第1項第2款│
│    │            │                      ├──────┼────┼─────┤
│    │            │                      │子彈底火  │  1包   │刑法第38條│
│    │            │                      │            │        │第1項第2款│
│    │            │                      ├──────┼────┼─────┤
│    │            │                      │黑色火藥  │  1包   │刑法第38條│
│    │            │                      │            │        │第1項第2款│
├──┼──────┼───────────┼──────┼────┼─────┤
│3   │93年8月14日 │臺南市○○○街23號前  │土造子彈（扣│  2顆   │刑法第38條│
│    │凌晨1時30分 │丁○○所有WS-3169號   │案4顆，送鑑 │        │第1項第1款│
│    │            │自小客車內            │定試射2顆， │        │          │
│    │            │                      │餘2顆）     │        │          │
└──┴──────┴───────────┴──────┴────┴─────┘
